# 个人股东实缴股本时未注清投资款可以通过验资吗？

提问人：yugycpa 时间：2016-01-05 14:32:03
需要由这个股东出具说明，证明这笔款项是投资款。

回答人：chenyiwei
而且全体股东要共同确认该款项的性质是投资款，以免股东之间就出资问题发生纠纷，CPA被卷入。

提问人：zhs7403 时间：2017-11-06 11:32:12
陈老师，对于货币资金增资情况下，如果未标注投资款，但由于被投资企业因为生产经营已经使用部分资金，退回不现实情况，是否可以考虑替代程序，即在确实无法退回再重新打款并标注投资款的情况下，可以要求全体股东以书面形式共同确认该款项的性质是投资款，以免股东之间就出资问题发生纠纷，CPA被卷入。必要时，可以在验资报告的说明段中注明该情况。 除此之外，还有什么需要注意的？例如相关的准则依据等

回答人：chenyiwei
直接准则依据是没有的，这还是实务操作中基于风险评估的变通处理方法。